【裁判字號】    99,易,147
【裁判日期】    990510
【裁判案由】    違反家庭暴力防治法等
【裁判全文】
臺灣宜蘭地方法院刑事判決               99年度易字第147號
公  訴  人  臺灣宜蘭地方法院檢察署檢察官
被      告  乙○○
上列被告因違反家庭暴力防治法等案件，經檢察官提起公訴（98
年度偵字第4362號），被告就被訴事實為有罪之陳述，經告知簡
式審判程序之旨，並聽取被告之意見後，本院裁定逕依簡式審判
程序判決如下：
    主  文
乙○○以加害生命之事，恐嚇他人致生危害於安全，處有期徒刑
參月，如易科罰金以新臺幣壹仟元折算壹日。又犯違反保護令罪
，處有期徒刑參月，如易科罰金以新臺幣壹仟元折算壹日。應執
行有期徒刑伍月，如易科罰金以新臺幣壹仟元折算壹日。緩刑貳
年，緩刑期內應付保護管束。
    犯 罪 事 實
一、乙○○與甲○○原係夫妻關係，於民國97年7月離婚，2人間
    具有家庭暴力防治法第3條第1款所定之家庭成員關係。乙○
    ○於離婚後對甲○○多所怨懟，竟基於恐嚇之單一接續犯意
    ，於附表一所示時間，以0000000000之行動電話門號，傳送
    如附表一所示加害他人生命之文字簡訊內容予甲○○，接續
    恐嚇甲○○，致生危害於甲○○之安全。嗣經甲○○向臺灣
    宜蘭地方法院聲請核發保護令，該院於98年3月23日核發98
    年度家護字第50號民事通常保護令，裁定乙○○不得對甲○
    ○實施身體或精神上不法侵害之行為；不得直接或間接對於
    甲○○為騷擾行為；應最少遠離甲○○位於宜蘭縣五結鄉○
    ○○路19之12號2樓之住居所，保護令之有效期間為6月。乙
    ○○於知悉上開保護令後，竟基於違反保護令之單一接續犯
    意，於附表二所示時間，以上述行動電話門號，傳送如附表
    二所示內容之文字簡訊予甲○○，接續為騷擾行為，而違反
    前揭保護令之規定。
二、案經宜蘭縣政府警察局羅東分局報告臺灣宜蘭地方法院檢察
    署檢察官偵查起訴。
    理  由
一、上揭犯罪事實，業據被告乙○○於警詢、偵查中及本院審理
    中坦承不諱，核與證人甲○○於偵查中證述之情形相符，並
    有臺灣宜蘭地方法院98年度家護字第50號民事通常保護令裁
    定1份、手機簡訊拍翻相片6張、切結書1紙附卷可憑，被告
    之自白顯與事實相符，堪予採憑。本件事證明確，被告犯行
    應堪予認定。
二、核被告就附表一部分，以加害生命之事恐嚇他人致生危害於
    安全，所為係犯刑法第305條之恐嚇罪，且屬家庭暴力防治
    法第2條第2款之家庭暴力罪；就附表二部分，違反法院保護
    令所發不得直接或間接對於被害人為騷擾行為，所為係犯家
    庭暴力防治法第61條第2款之違反保護令罪。按行為人實施
    犯罪之時地，在自然意義上雖非完全一致，惟行為人犯罪目
    的單一，依一般社會通念，認應評價為一罪方符合刑罰公平
    原則，如予數罪併罰，反有過度處罰之疑，與人民法律感情
    亦未契合；是於刑法廢除牽連犯及連續犯後，應依個案情狀
    ，考量一般社會通念及刑罰公平原則，適度擴張一行為概念
    ，論以接續犯或一行為觸犯數罪名之想像競合犯，方屬適當
    （最高法院97年台上字第1880號刑事判決意旨參照）。被告
    上開恐嚇之犯行（附表一部分）及違反保護令之騷擾犯行（
    附表二部分），其各別犯行之時間，在自然意義上雖有不同
    ，然各時間尚屬緊接，且被告上開二犯行之犯罪目的、手段
    各均相同，顯各係基於單一犯意接續為之，依一般社會通念
    ，如予數罪併罰，恐有過度處罰之虞，應分別依接續犯論一
    罪。被告所犯上開二罪間，犯意各別，罪名互異，行為互殊
    ，應予分論併罰。爰審酌被告已與被害人甲○○離異，竟仍
    接續以加害生命之事恐嚇被害人甲○○，致生危害於其安全
    ；復明知被害人甲○○已取得通常保護令，不得對被害人甲
    ○○為身體之不法侵害及騷擾之行為，竟違反保護令對被害
    人甲○○接續為騷擾之行為，其犯罪動機、目的、手段，被
    害人所受之危害及被告犯罪後坦承犯行，態度尚稱良好等一
    切情狀，並依檢察官之求刑，分別量處如主文所示之刑，並
    均諭知易科罰金之折算標準，及定其應執行之刑並諭知易科
    罰金之折算標準。末查被告前未曾因故意犯罪受有期徒刑以
    上刑之宣告，有臺灣高法院被告前案紀錄表附卷足憑，其此
    次因處理與其前妻感情問題，思慮欠週，致罹刑章，犯後已
    知所悔悟，並於審理中向本院承諾不會再生事端，本院認其
    宣告刑以暫不執行為適當，爰併予宣告緩刑二年，以啟自新
    。並依家庭暴力防治法第38條第1項之規定，併諭知於緩刑
    期內付保護管束。
據上論斷，應依刑事訴訟法第273條之1第1項、第299條第1項前
段，家庭暴力防治法第61條第2款、第38條第1項，刑法第11條前
段、第305條、第41條第1項前段、第51條第5款、第74條第1項第
1款，刑法施行法第1條之1第1項、第2項前段，判決如主文。
本案經檢察官劉惟宗到庭執行職務
中    華    民    國    99    年    5     月    10    日
                  刑事第三庭法  官  黃永勝
以上正本證明與原本無異。
如不服本判決應於收受本判決後10日內向本院提出上訴書狀，並
應敘述具體理由。若未敘述理由者，應於上訴期間屆滿後20日內
向本院補提理由書狀(均須按他造當事人之人數附繕本)。
                            書記官  吳文雄
中    華    民    國    99    年    5     月    10    日
附錄本案論罪科刑法條全文：
家庭暴力防治法第61條第2款
違反法院依第14條第1項、第16條第3項所為之下列裁定者，為本
法所稱違反保護令罪，處3年以下有期徒刑、拘役或科或併科新
臺幣10萬元以下罰金：
二、禁止騷擾、接觸、跟蹤、通話、通信或其他非必要之聯絡行
    為。
家庭暴力防治法第38條第1項
犯家庭暴力罪或違反保護令罪而受緩刑之宣告者，在緩刑期內應
付保護管束。
中華民國刑法第305條
以加害生命、身體、自由、名譽、財產之事，恐嚇他人致生危害
於安全者，處2年以下有期徒刑、拘役或3百元以下罰金。
附表一
 ┌──┬────────┬───────────────┐
 │編號│ 恐嚇時間       │ 簡訊內容                     │
 ├──┼────────┼───────────────┤
 │一  │97年10月26日18時│希望妳不是膚研我，明天回答我，│
 │    │22分            │不然我們一起死的很殘          │
 ├──┼────────┼───────────────┤
 │二  │98年1月30日16時 │我現在辦公室等妳叫經理一起來不│
 │    │53分            │然我會殺了妳                  │
 ├──┼────────┼───────────────┤
 │三  │98年1月30日17時 │我們同歸於靜                  │
 │    │31分            │                              │
 └──┴────────┴───────────────┘
附表二
 ┌──┬───────┬────────────────┐
 │編號│騷擾時間      │  簡訊內容                      │
 ├──┼───────┼────────────────┤
 │一  │98年7月20日14 │來吧! 我受益人剛剛都改好了，也準│
 │    │時12分        │備好了，比妳慢一年一個月        │
 ├──┼───────┼────────────────┤
 │二  │98年8月18日   │宋小姐傳統當人家老婆外遇要洗門風│
 │    │              │，今天我們家只要妳家退還聘金和禮│
 │    │              │養的錢，共十四萬六，現在換請妳何│
 │    │              │時要還錢～謝謝                  │
 ├──┼───────┼────────────────┤
 │三  │98年8月26日16 │幸福的七夕、希望的七夕、孤獨的七│
 │    │時5分         │夕、悲傷的七夕、怨恨的七夕、憤怒│
 │    │              │的七夕、始終無法面對下一段機會，│
 │    │              │自已是個離過婚的人，沒有資格再去│
 │    │              │愛人，因為沒法像妳一樣，見、、、│
 │    │              │～哈哈!                         │
 ├──┼───────┼────────────────┤
 │四  │98年8月30日   │新愛的四維青見習會員主管，我希望│
 │    │              │明天可以看見送金單，還有衡量自已│
 │    │              │收入參加社團，錢要計畫的花      │
 └──┴───────┴────────────────┘

司法院資訊處製作；財團法人民間司法改革基金會備份。
